# 向陈老师请教associate变成subsidiary 的会计处理

提问人：cassie6000 时间：2011-03-09 18:19:24
2009 年度通过股权收购从associate（持股比例30%）变成subsidiary（持股比例100%）时，由于土地使用权的评估增值计入的资本公积（即评估增值的部分*30%）,在相应的土地使用权于 2010 年处置的时候，其资本公积是否需要转销，并计入营业外收入？

回答人：chenyiwei
我理解，在合并报表层面，这部分资本公积虽然是其他综合收益的性质，但实际上是针对原持有股权对应的可辨认净资产份额整体的30 ％，而并不是单独针对其中某一项资产的增值。因此更合适的做法是在将来丧失对该子公司的控制权时转入股权处置损益处理，而不是在处置该项土地使用权时即转入营业外收入。 这应该是解释 4 号生效前的原规定遗留下来的历史遗留问题，解释 4 号生效后不会再出现这种情况。